臺灣高等法院刑事裁定　　　　　　　　 100年度聲再字第97號
再審聲請人
即受判決人　賴濯琦
上列聲請人因違反廢棄物清理法等案件，對於本院97年度上訴字
第5316號，中華民國98年3 月26日第二審確定判決（原審案號：
臺灣宜蘭地方法院96年度訴字第357 號；起訴案號：臺灣宜蘭地
方法院檢察署96年度偵字第1263號、第1994號、第2041號、第27
58號、第2779號、第2908號），聲請再審，本院裁定如下：
    主  文
再審之聲請駁回。
    理  由
一、再審聲請意旨如後附再審聲請狀所載。
二、按不得上訴於第三審法院之案件，其經第二審確定之有罪判
    決，如就足生影響於判決之重要證據漏未審酌為理由而聲請
    再審，應於原判決送達後20日內為之，刑事訴訟法第421、4
    24條規定甚明。次按再審之聲請，經法院認無再審理由，而
    以裁定駁回者，不得更以同一原因聲請再審，刑事訴訟法第
    434條第2項亦有明文。再按刑事訴訟法第420條第1項第6 款
    所謂發見確實之新證據，係指該證據於事實審法院判決前已
    經存在，為法院、當事人所不知，不及調查斟酌，至其後始
    行發見，且就證據本身形式上觀察，固不以絕對不須經過調
    查程序為條件，但必須顯然可認為足以動搖原有罪確定判決
    ，而為受判決人無罪、免訴、免刑或輕於原判決所認罪名之
    判決者為限。故受理聲請再審之最後事實審法院，應就聲請
    再審理由之所謂「新證據」，是否具備事實審判決前已經存
    在，為法院、當事人所不知，事後方行發見之「嶄新性」（
    或稱「新規性」），及顯然足以動搖原有罪確定判決，應另
    為無罪、免訴、免刑或輕於原判決罪名之「顯然性」（或稱
    「確實性」）二要件，加以審查，為判斷應否准予開始再審
    之準據，二者不可或缺，否則即不能據為再審之原因（最高
    法院93年度台抗字第98號、86年度台抗字第477 號裁判要旨
    參照）。而所謂「確實」之新證據，係指其證據之本身在客
    觀上可認為真實，毋須經過調查，即足以動搖原判決，使受
    刑人得受有利之裁判者而言，若在客觀上就其之真實性如何
    ，尚欠明瞭，非經相當之調查，不能辨其真偽，即與確實新
    證據之「確實」涵義不符，自難採為聲請再審之理由（最高
    法院85年度台抗字第341、424號判決均同此旨）。
三、經查：
  (一)本件再審聲請人賴濯琦據以聲請再審之原判決（即本院97年
    度上訴字第5316號），其中關於賴濯琦行使業務登載不實文
    書及申報不實部分，係屬刑事訴訟法第376 條所規定不得上
    訴於第三審法院之案件，該判決業於98年3 月26日宣判並合
    法送達於聲請人，聲請人迄今依刑事訴訟法第421 條之規定
    提出再審聲請狀聲請再審，顯已逾判決送達後20日內之再審
    期間，依前揭說明，其程序顯屬違背規定，此部分再審之聲
    請自無理由。
  (二)本件再審聲請狀證物三、五、二一、二六至三七部分之聲請
    再審理由，聲請人曾以同一原因聲請再審，並經本院於99年
    5月27日以99年度聲再字第188號裁定再審之聲請駁回，復經
    最高法院於99年9月30日以99年度台抗字第802號裁定抗告駁
    回確定，有各該裁定書附卷可佐，又聲請人所提出證物七至
    二十、二二至二四之友固公司龍德廠公告、簽呈、會議記錄
    及操作日報表等文件，乃說明龍德廠有相當權限獨立作業及
    行文，係補充證物二一「友固公司主管人員分層授權管理辦
    法」之文件，其等再審之理由同一，亦前經聲請人據以提起
    再審而經上開裁定駁回在案，揆諸前揭說明，聲請人更以同
    一原因聲請再審部分，顯已違背法定程序，此部分再審之聲
    請亦無理由。
  (三)至聲請意旨提出證物二、六友固公司函文及季報表、證物四
    宜蘭縣政府函文，證明94年10月間公司負責人是董事長許娟
    娟，聲請人在95年1月1日才到職，聲請人當時並非實際負責
    人云云，然聲請人自94年10月起即擔任友固公司之總經理，
    並為實際負責人（登記負責人係許娟娟）等情，業經原判決
    於理由欄內詳述認定事實之理由及依據（見原判決第13至14
    頁），所為之採證論斷俱有所憑，且聲請人所舉之前揭文件
    上雖載明友固公司董事長係許娟娟，然與原判決所認定聲請
    人為實際負責人，登記負責人為許娟娟一節並無齬齟，亦無
    從憑此即可證明聲請人並非友固公司之實際負責人，況本件
    犯罪時間均係從95年1月開始，縱認聲請人所言其係95年1月
    1 日始到職等語屬實，亦無礙於本件犯罪事實之認定；聲請
    意旨另提出證物二五之宜蘭縣政府92年5月26日府授三字第0
    920002424 號函文，說明友固公司過去亦有辦理過展延，非
    自聲請人手中才開始云云，然該文件乃友固公司92年間申請
    許可證展延之書函，與本件95年間之犯罪事實顯然無涉，且
    與本件犯罪事實之認定亦無關聯，是上開證據顯均不足以動
    搖原判決，使受刑人得受有利之裁判者，即與確實新證據之
    「確實」涵義不符，非該條款所謂發見之新證據，自不得據
    為聲請再審之原因。從而，本件聲請人所提再審之聲請，或
    聲請再審之程序違背規定，或所提之證據非屬得以聲請再審
    之新證據，均難認有再審理由，應予駁回。
據上論斷，應依刑事訴訟法第433條，裁定如主文。
中    華    民    國    100    年    3    月    30    日
                  刑事第三庭  審判長法  官  陳博志
                                    法  官  陳德民
                                    法  官  劉興浪
以上正本證明與原本無異。
如不服本裁定，應於收受送達後五日內向本院提出抗告狀。
                                    書記官  王詩涵
中    華    民    國    100    年    3    月    30    日